【裁判字號】    89,訴,528
【裁判日期】    890605
【裁判案由】    槍砲彈藥刀械管制
【裁判全文】
臺灣板橋地方法院刑事判決                          八十九年度訴字第五二八號
    公  訴  人  臺灣板橋地方法院檢察署檢察官
    被      告  甲○○
                乙○○
右列被告因槍砲彈藥刀械管制條例案件，經檢察官提起公訴（八十九年度偵字第二七
四四號），本院判決如左：
    主  文
甲○○未經許可，持有可發射子彈具有殺傷力之槍枝，處有期徒刑壹年貳月，併科罰
金新台幣參萬元，罰金如易服勞役，以新台幣玖佰元即銀元佰元折算壹日，緩刑肆
年。扣案仿ＷＡＬＴＨＥＲ廠半自動手槍製造之玩具手槍壹枝（槍枝管制編號000
0000000號）（含彈匣壹個）沒收。
乙○○未經許可，寄藏可發射子彈具有殺傷力之槍枝，累犯，處有期徒刑壹年貳月，
併科罰金新台幣參萬元，罰金如易服勞役，以新台幣玖佰元即銀元佰元折算壹日。
扣案仿ＷＡＬＴＨＥＲ廠半自動手槍製造之玩具手槍壹枝（槍枝管制編號00000
00000號）（含彈匣壹個）沒收。
    事  實
一、甲○○於民國八十六年間，在台北縣中和市○○街與仁愛街口附近，自真實姓名
    及年籍不詳綽號「阿杰」之成年男子，收受可發射子彈具有殺傷力之仿ＷＡＬＴ
    ＨＨＥＲ廠半自動手槍製造之改造玩具手槍（ＦＳ─九六０七型）（含彈匣一個
    ）一支，攜回藏置於其中和市○○路○段三九九巷九八弄五二號住處附近山上，
    未經許可而持有前開手槍。嗣於八十八年十一月間，甲○○將前開手槍攜至乙○
    ○位於台北縣中和市○○街八一巷七號三樓住處，而乙○○曾於八十三年間因違
    反麻醉藥品管理條例案件，經本院以八十三年度訴字第五二四０號判決判處有期
    徒刑五月確定，而於八十三年十二月二十八日執行完畢，竟不知悔改，仍受甲○
    ○之託寄藏該支手槍，其即未經許可而寄藏前開手槍於其上開住處內，嗣於八十
    九年一月二十九日二十時四十分許，在上開乙○○住處內，為警查獲，並扣得前
    開槍枝一支（含彈匣一個）。
二、案經台北縣警察局中和分局報請台灣板橋地方法院檢察署檢察官偵查起訴。
    理  由
一、右揭事實，業據被告甲○○、乙○○於警訊及偵審中坦承不諱，惟被告乙○○於
    本院審理時另辯稱該槍枝無殺傷力云云。而上開扣案之手槍經送內政部警政署刑
    事警察局鑑驗結果，認手槍（獲案槍枝編號0000000000）係以仿ＷＡ
    ＬＴＨＨＥＲ廠半自動手槍製造之改造玩具手槍（ＦＳ─九六０七型），將槍管
    車通改造而成，其擊發機械正常，具發射子彈功能，認具殺傷力，有該局八十九
    年二月十日刑鑑字第一三五一五號鑑驗通知書一紙附卷可稽，被告乙○○前開辯
    詞不足採信。本件事證明確，被告犯行洵堪認定。
二、核被告甲○○所為，係犯槍砲彈藥刀械管制條例第十一條第四項之未經許可，持
    有可發射子彈具有殺傷力之槍枝罪。而被告乙○○所為，係犯槍砲彈藥刀械管制
    條例第十一條第四項之未經許可，寄藏可發射子彈具有殺傷力之槍枝罪。查乙○
    ○曾於八十三年間因違反麻醉藥品管理條例案件，經本院以八十三年度訴字第五
    二四０號判決判處有期徒刑五月確定，而於八十三年十二月二十八日執行完畢，
    有台灣高等法院檢察署刑案紀錄簡覆表在卷可按，其於有期徒刑執行完畢後，五
    年內再犯本件有期徒刑以上之罪，為累犯，依法加重其刑。爰審酌被告二人之品
    行、犯罪之動機、目的、手段，所生之危害及犯罪後態度等一切情狀，分別量處
    如主文第一項、第二項所示之刑。末查被告甲○○前未曾受有期徒刑以上刑之宣
    告，有台灣高等法院檢察署刑案紀錄簡覆表在卷可稽，經此教訓後，應知警惕，
    當無再犯之虞，本院因認對其所宣告之刑，以暫不執行為適當，爰併予宣告緩刑
    四年，以勵自新。扣案仿ＷＡＬＴＨＥＲ廠半自動手槍製造之玩具手槍一枝（含
    彈匣一個），係違禁物，應依刑法第三十八條第一項第一款之規定沒收之。
三、末按犯槍砲彈藥刀械管制條例第七條、第八條、第十條、第十一條、第十二條第
    一項至第三項、第十三條第一項至第三項，經判處有期徒刑者，應於刑之執行完
    畢或赦免後，令入勞動場所，強制工作，其期間為三年，同條例第十九條第一項
    固有明文規定。惟保安處分係對受處分人將來之危險性所為拘束其身體、自由等
    之處置，以達教化與治療之目的，為刑罰之補充制度。本諸法治國家保障人權之
    原理及刑法之保護作用，其法律規定之內容，應受比例原則之規範，使保安處分
    之宣告，與行為人所為行為之嚴重性，行為人所表現之危險性，及對於行為人未
    來行為之期待性相當。因而對槍砲彈藥刀械管制條例第十九條第一項所定，不問
    對行為人有無預防矯治其社會危險性之必要，一律宣付強制工作三年，致限制其
    中不具社會危險性之受處分人之身體、自由部分，其所採措施與所欲達成預防矯
    治之目的及所需程度，不合憲法第二十三條所定之比例原則，不予適用（即違反
    憲法規定）。但同條例第十九條第一項所列舉之罪，若依個案情節審查符合比例
    原則部分，仍應適用該條例之規定宣告保安處分，業經司法院大法官會議於八十
    七年十二月十八日作成釋字第四七一號解釋有案。衡諸本件被告甲○○雖未經許
    可持有殺傷力之改造玩具手槍，惟其前無犯罪科刑之紀錄，已如前述，復未持前
    揭手槍實施犯行，本案係其第一次違反槍砲彈藥刀械管制條例，是以難認被告甲
    ○○有此犯罪之習慣；另被告乙○○寄藏槍砲犯行，係寄藏玩具手槍，且其行為
    結果僅寄藏改造完成可發射子彈具有殺傷力之手槍一支，其行為對社會尚未造成
    甚大之危險性，本院斟酌其二人行為之嚴重性及所表現之危險性，認尚無對被告
    二人施予保安處分加以矯治之必要性，故未併予諭知強制工作之保安處分，附此
    敘明。
據上論斷，應依刑事訴訟法第二百九十九條第一項前段，槍砲刀械管制條例第十一條
第四項，刑法第十一條前段、第四十七條、第四十二條第二項、第七十四條第一款、
第三十八條第一項第一款，罰金罰鍰提高標準條例第二條，現行法規所定貨幣單位折
算新臺幣條例第二條，判決如主文。
本案經檢察官張云綺到庭執行職務。
中      華      民      國      八十九      年      六      月  五    日
                                  臺灣板橋地方法院刑事第三庭
                                          法  官  李  幼  妃
右正本證明與原本無異。
如不服本判決，應於判決送達後十日內，向本院提出上訴狀。
                                          書記官  強  梅  芳
中      華      民      國      八十九      年      六      月    八    日
附錄本案論罪科刑法條全文
修正後槍砲彈藥刀械管制條例第十一條第四項
未經許可，製造、販賣或運輸第四條第一款所稱其他可發射金屬或子彈具有殺傷力之
各式槍砲者，處五年以上有期徒刑，併科新臺幣一千萬元以下罰金。
未經許可，轉讓、出租或出借前項所列槍砲者，處三年以上十年以下有期徒刑，併科
新臺幣七百萬元以下罰金。
意圖供自己或他人犯罪之用，而犯前二項之罪者，處無期徒刑或七年以上有期徒刑，
併科新臺幣一千萬元以下罰金。
未經許可，持有、寄藏或意圖販賣而陳而列第一項所列槍砲者，處一年以上七年以下
有期徒刑，併科新臺幣七百萬元以下罰金。
第一項至第三項之未遂犯罪之。


司法院資訊處製作；財團法人民間司法改革基金會備份。
